臺灣板橋地方法院刑事判決　　　　　　 95年度簡上字第799號
公　訴　人　臺灣板橋地方法院檢察署檢察官
上　訴　人
即　被　告　甲○○
上列上訴人因傷害等案件，不服本院95年度簡字第4862號，中華
民國95年8 月18日第一審判決（聲請簡易判決處刑案號：95年度
偵字第14202 號），提起上訴，本院管轄之第二審合議庭判決如
下︰
    主  文
上訴駁回。
    事實及理由
一、本案經本院審理結果，認第一審以被告甲○○所為係犯刑法
    第277 條第1 項之傷害罪，判處拘役三十日，如易科罰金，
    以銀元三百元折算一日，其認事用法均無違誤，量刑亦屬妥
    當，應予維持，並引用第一審判決書記載之事實、證據及理
    由。
二、本件上訴人即被告上訴意旨略以：系爭臺北縣板橋市○○路
    ○段1 巷14號旁之土地，本即供樓上住家停放機車之用，詎
    告訴人丙○○搬入後，即將其所有自小客車停放該處，若有
    其他住戶機車停放該處，即會遭告訴人移動，造成附近住戶
    莫大困擾。案發當晚，伊在樓上住處陽台見告訴人移動伊機
    車，即出言制止，嗣下樓後發現告訴人與其友人仍在伊機車
    前後，遂質問為何要移動伊機車，並於當晚10時27分、28分
    撥打電話報警（第一通誤撥至119 消防局），報案內容為有
    路霸霸佔車位，隨後告訴人友人葉又豪即出現持鐵棍追打伊
    ，伊自始至終均未與告訴人有肢體上之碰觸，根本未毆打告
    訴人云云。
三、經查：
(一)證人丙○○於本院審理中業已到庭證稱：「我跟我朋友丁○○還有我女兒去逛街回來，要把汽車停好，當時空位上面還
    有一台機車，因為機車太重了，我移不動，我就請我車上的
    朋友即丁○○下來一起移車，我們在移車的時候，被告就在
    樓上罵人了，然後他下來之後就推我，拉我的手，然後就一
    直罵一直罵，我當時也有回他話，後來我就按電鈴去我家，
    找我男朋友，可是我男朋友沒有回應，所以我就直接上樓去
    我家找我男朋友。（檢察官問：拉扯過程中，是否有造成妳
    的傷害，過程如何？）他很用力的拉我的手，他還有推我，
    我們爭執的過程中，他有肢體動作。（檢察官問：拉妳的手
    用力的拉還推，究竟是拉還是推？）他先推我，叫我不要移
    動他的機車，我覺得那個地方也不是他們家的，而且我們也
    停在那個地方一段時間了。（檢察官問：推完妳之後再拉妳
    ？）是的。我的胸口有紅腫。他推完我之後，我跟他理論，
    他有拉我的手。…（審判長問：被告推妳哪裡？）我的胸口
    。」等語（參見本院96年4 月18日審判筆錄第2 、3 頁）。
    證人即當時在場之告訴人友人丁○○亦於本院審理中證稱：
    「當時我們回來要移車位，因為車位上面有機車，我們因為
    機車搬不動，所以我們就一起搬，這時候就有人在喊，妳們
    在幹什麼，然後就有人衝下來，然後就推丙○○，也有拉他
    的手，拉他哪隻手我已經忘記了。（檢察官問：當時妳在做
    什麼？）就是問那個人在做什麼，然後想說能不能把他們拉
    開。（檢察官問：妳有實際出手把他們兩個拉開嗎？）沒有
    。因為旁邊有小孩子在，我也要顧。（檢察官問：後來咧？
    ）後來對方就放手，我就上前跟他說我們只是在挪你的車子
    ，沒有必要這樣，這個時候，丙○○就上樓去找他的男朋友
    ，我就跟對方說你一下來就打人嗎？…（審判長問：你有沒
    有看到被告推丙○○的哪裡？）我記得是胸口那裡，左邊或
    是右邊我忘記了。好像是左手抓右手推。」等語（參見上開
    本院審判筆錄第4 、5 頁）。按證人丙○○、丁○○經本院
    隔離訊問後，就事發之原因、經過、告訴人上樓找男朋友、
    被告出手推拉告訴人之次數、部位等等細節，所述均大致相
    符，亦與渠等於近一年前在警詢中所為之證述互核一致（95
    年5 月4 日凌晨製作警詢筆錄，距96年4 月18日於本院審理
    時出庭作證相隔已近一年）。此外，於案發後立即拍攝之告
    訴人相片三幀中（參見95年度偵字第14202 號偵查卷第23、
    24頁），亦可清晰看出告訴人之左胸口及左手確有明顯紅腫
    傷勢，告訴人復係於案發後立即驗傷，有臺北縣立醫院驗傷
    診斷書一紙在卷可按，是綜合上情觀之，證人丙○○、丁○○上開所證，當屬可採。
(二)證人乙○○於本院審理中證稱：「一開始我只有聽到他們在
    樓下口角，當時被告已經在一樓了。我是聽到口角才下去看
    的。（檢察官問：你看到什麼？）我下去看到一個男生拿著
    一個鐵棒。（檢察官問：你下去的時候，已經看到那個男生
    了？）是的。（檢察官問：所以你下去之前只有聽到聲音沒
    有看到狀況？）是的。我有聽到聲音，在二樓聽的很清楚。
    」等語（參見上開本院審判筆錄第6 、7 頁）。按證人乙○○下樓時既然告訴人之男友葉又豪已經在場，顯見其並未親
    眼目睹先前被告與告訴人間之衝突情況，而被告僅係徒手推
    拉告訴人各一下，並非屬激烈之肢體衝突，就上開動作而言
    ，亦不會發生太大聲響，是證人乙○○縱使未見到被告推拉
    告訴人或聽聞此部分之聲響，亦不足為利於被告之認定甚明
    。此外，被告雖辯稱其下樓後於當晚10時27分即撥打電話報
    警告知有路霸霸佔車位云云，惟經本院函詢結果，臺北縣政
    府警察局覆稱當時報案之內容僅係指案發地點有人「鬧事糾
    紛」，後警員於當晚10時32分許到場，查證結果為民眾停車
    糾紛等情，有臺北縣政府警察局96年1 月30日北縣警勤字第
    0960013501號函所附上開警察局勤務指揮中心受理各類案件
    紀錄單一份附卷可稽。按被告於下樓後縱使曾報警處理本件
    停車糾紛，然其僅係推拉告訴人各一下，並非以拳頭、手掌
    猛烈毆打告訴人，一般人在口角理論時若情緒激動，亦常會
    有此種推對方肩膀、胸口處之舉動，是被告於報警後，在原
    地與告訴人繼續口角爭執時，因一時情緒激動而出手推拉告
    訴人，亦符合當時之情境，尚不能因被告已先行報警，即認
    其絕不可能出手推拉告訴人成傷，至為灼然。
(三)據此，被告前揭所辯，均非足採，本案事證明確，被告犯行
    堪以認定。
四、核被告所為，係犯刑法第277 條第1 項之傷害罪。又被告行
    為後，前於94年2 月2 日修正公布之刑法，已自95年7 月1
    日起施行，另刑法施行法亦於95年6 月14日增訂該法第1 條
    之1 規定，並自95年7 月1 日施行。原審經綜合比較修正前
    後之刑法等相關規定後，認修正前之規定較有利於被告，而
    依刑事訴訟法第449 條第1 項前段、第3 項，刑法第2 條第
    1 項前段、第277 條第1 項、修正前刑法第41條第1 項前段
    ，刑法施行法第1 條之1 第1 項、第2 項前段（原判決誤載
    為罰金罰鍰提高標準條例第1 條前段），修正前罰金罰鍰提
    高標準條例第2 條，予以論罪科刑，其認事用法並無違誤。
    至量刑部分，原審審酌被告僅因不滿告訴人丙○○因停車而
    移動其機車，即推拉告訴人成傷，幸所受傷勢尚輕，暨被告
    犯後一再否認犯行，迄未與被害人和解，兼衡其犯罪之動機
    、目的、手段等情，量處拘役三十日，如易科罰金，以銀元
    三百元折算一日，量刑亦屬妥適，應予維持。上訴意旨所執
    之前開理由，尚無足採，業如前述，是其上訴為無理由，應
    予駁回。
五、本件被告經合法傳喚無正當之理由未於審判期日到庭，有送
    達證書及本院96年4 月18日審判筆錄各一份在卷可按，爰依
    刑事訴訟法第371 條規定，不待其陳述，逕行判決。
據上論斷，應依刑事訴訟第455 條之1 第1 項、第3 項、第368
條、第373 條、第371條，判決如主文。
本案經檢察官吳宗光到庭執行職務。
中　　華　　民　　國　　96　　年　　5 　　月　　4 　　日
                  刑事第十七庭  審判長法　官 李幼妃
                                      法　官 鄭燕璘
                                      法　官 張紹省
以上正本證明與原本無異。
本件不得上訴。
                                      書記官 周雅玲
中　　華　　民　　國　　96　　年　　5 　　月　　10　　日
附錄本案論罪科刑法條全文：
中華民國刑法第277條第1項
傷害人之身體或健康者，處三年以下有期徒刑、拘役或一千元以
下罰金。
